臺灣高等法院刑事判決　　　　　　　 100年度上易字第2341號
上　訴　人
即　被　告　麥志川
上列上訴人因竊盜案件，不服臺灣臺北地方法院100年度易字第
2000、2289號，中華民國100年8月24日第一審判決（起訴案號：
臺灣臺北地方法院檢察署100年度偵字第11203號；追加起訴案號
：臺灣臺北地方法院檢察署100年度偵字第14972號），提起上訴
，本院判決如下：
    主  文
上訴駁回。
    理  由
一、按不服地方法院之第一審判決而上訴者，應向管轄第二審之
    高等法院為之。上訴書狀應敘述具體理由，上訴書狀未敘述
    上訴理由者，應於上訴期間屆滿後20日內補提理由書於原審
    法院，逾期未補提者，原審法院應定期間先命補正；第二審
    法院認為上訴書狀未敘述理由或上訴有第362條前段之情形
    者，應以判決駁回之，但其情形可以補正而未經原審法院命
    其補正者，審判長應定期間先命補正，刑事訴訟法第361條
    、第367條，分別定有明文。所謂上訴書狀應敘述具體理由
    ，必係依據卷內既有訴訟資料或提出新事證，指摘或表明第
    一審判決有何採證認事、用法或量刑等足以影響判決本旨之
    不當或違法，而構成應予撤銷之具體事由，始克當之（例如
    ：依憑證據法則具體指出所採證據何以不具證據能力，或依
    憑卷證資料，明確指出所為證據證明力之判斷如何違背經驗
    、論理法則）；倘僅泛言原判決認定事實錯誤、違背法令、
    量刑失之過重或輕縱，而未依上揭意旨指出具體事由，或形
    式上雖已指出具體事由，然該事由縱使屬實，亦不足以認為
    原判決有何不當或違法者（例如：對不具有調查必要性之證
    據，法院未依聲請調查亦未說明理由，或援用證據不當，但
    除去該證據仍應為同一事實之認定），皆難謂係具體理由，
    俾與第二審上訴制度旨在請求第二審法院撤銷、變更第一審
    不當或違法之判決，以實現個案救濟之立法目的相契合，並
    節制濫行上訴（最高法院97年度臺上字第892號判決參照）
    。是以上訴人之上訴書狀或補提之上訴理由書，雖有敘述上
    訴理由，惟並未具體敘述第一審判決有上述違法、不當情形
    ，即與未敘述具體理由無異，其所為上訴，即不符合上訴之
    法定要件。
二、經查，本件原判決以上訴人即被告麥志川於警詢、偵查及原
    審之自白、證人即公園路燈管理處人員莊智為、林作明於警
    詢及原審之證述、證人即臺北市政府警察局文山第二分局承
    辦警員許維廷於原審之證述、臺北市政府警察局文山第二分
    局搜索扣押筆錄、自願受搜索同意書、扣押物品目錄表、扣
    押物品收據、現場監視錄影器擷錄照片、作案工具及被告指
    認蒐證照片、公園路燈管理處路燈工程隊區○○○○路燈設
    施查報表、扣案線剪、電工鉗、螺絲起子、手套、膠帶、麻
    袋及本院被告前案紀錄表等為據，認定被告意圖為自己不法
    之所有，先後於附表一所示之時間，駕駛其所有之車牌號碼
    E5-1045號自用小客車，攜帶其所有對人之生命、身體、安
    全構成威脅，客觀上足供為兇器使用之線剪、電工鉗、螺絲
    起子各1支等物，至如附表一所示之地點，以如附表一所示
    之方法，竊取如附表一所示數量之電纜，確有如附表一所示
    之7次竊盜犯行，因而各判處被告如附表一所示之刑，並定
    其應執行之刑為有期徒刑2年等情，均已詳敘其所憑證據、
    認定理由及量刑依據，從形式上觀察並無任何採證認事、用
    法或量刑之不當或違法。被告收受判決後提起本件第二審上
    訴，其上訴理由僅泛稱：被告實係因生意失敗官司纏身，致
    陷生活困頓，又因身體殘疾應徵工作不易，始於走投無路之
    下，一時失慮而犯此罪行，爰請衡酌被告於為警查獲時，主
    動供承其他犯行，並配合警方查察等情，酌予減輕被告之刑
    ，以勵自新等語。惟按關於刑之量定，係實體法上賦予法院
    得為自由裁量之事項，倘其未有逾越法律所規定之範圍，或
    濫用其權限，即不得任意指為違法（最高法院75年臺上字第
    7033號判例意旨參照），原審判決各量處被告如附表一所示
    之刑，並定其應執行之刑為有期徒刑2年，已衡及被告於為
    警查獲當日，主動向該分局警員供承其另涉犯如附表一編號
    1、2、6、7等4次竊盜犯行，堪認係對於未經發覺之犯罪，
    自首而接受裁判，因而均依刑法第62條前段之規定，減輕其
    刑；並審酌被告為高職肄業之智識程度，有詐欺、竊盜、殺
    人、違反懲治盜匪條例等前案紀錄，從事水電工作、獨自生
    活，領有輕度肢障之身心障礙手冊，正值壯年，不思循正途
    賺取報酬，竟屢次竊取路燈電纜線，所生危害非輕，惟其犯
    後自首其中4件犯罪，復於偵查及原審審理時坦承全部犯行
    ，尚知悔悟，兼衡其各次犯罪之動機、目的、手段、犯罪所
    得多寡等一切情狀，並未逾越職權，亦未違反比例原則。核
    被告之上訴意旨，並未依據卷內既有訴訟資料提出新事證，
    以指摘或表明第一審判決有何採證認事、用法或量刑等足以
    影響判決本旨之不當或違法，要難謂其上訴書狀已經敘述具
    體理由，揆諸上開規定及說明，本件上訴顯無具體理由而不
    合法定程式，爰不經言詞辯論，逕予駁回。
據上論斷，應依刑事訴訟法第367條前段、第372條，判決如主文
。
中    華    民    國   100    年    10    月    21    日
                  刑事第十庭  審判長法  官  李麗玲
                                    法  官  賴邦元
                                    法  官  張江澤
以上正本證明與原本無異。
不得上訴。
                                    書記官  胡新涓
中    華    民    國   100    年    10    月    24    日

附表一：
┌──┬────────────────────┬─────────┐
│編號│       犯      罪      行      為       │   罪名及宣告刑   │
├──┼────────────────────┼─────────┤
│ 1  │於100年4月中旬某日，駕駛其所有之車牌號碼│麥志川犯攜帶兇器竊│
│    │E5-1045號自用小客車，攜帶其所有對人之生 │盜罪，處有期徒刑4 │
│    │命、身體、安全構成威脅，客觀上足供為兇器│月，扣案如附表二所│
│    │使用之線剪、電工鉗、螺絲起子各1 支等物，│示之物均沒收。    │
│    │前往臺北市○○區○○路1段137巷內，打開該│                  │
│    │處由公園路燈管理處所管領之路燈座底蓋，將│                  │
│    │路燈內之電纜線拉出剪斷，以此方式竊取電纜│                  │
│    │線2 段（每段長約10米，共約重16至17公斤）│                  │
│    │，得手後隨即逃逸，將上開電纜線變賣花用  │                  │
├──┼────────────────────┼─────────┤
│ 2  │於100年4月20日，駕駛其所有之車牌號碼E5-1│麥志川犯攜帶兇器竊│
│    │045 號自用小客車，攜帶其所有對人之生命、│盜罪，處有期徒刑4 │
│    │身體、安全構成威脅，客觀上足供為兇器使用│月，扣案如附表二所│
│    │之線剪、電工鉗、螺絲起子各1 支等物，前往│示之物均沒收。    │
│    │臺北市○○區○○路2 段203巷114號前，打開│                  │
│    │該處由公園路燈管理處所管領之路燈座底蓋，│                  │
│    │將路燈內之電纜線拉出剪斷，以此方式竊取電│                  │
│    │纜線（長度約10米，重約8至9公斤），得手後│                  │
│    │隨即逃逸，將上開電纜線變賣花用          │                  │
├──┼────────────────────┼─────────┤
│ 3  │於100年4月20日15時40分許，駕駛其所有之車│麥志川犯攜帶兇器竊│
│    │牌號碼E5-1045 號自用小客車，攜帶其所有對│盜罪，處有期徒刑8 │
│    │人之生命、身體、安全構成威脅，客觀上足供│月，扣案如附表二所│
│    │為兇器使用之線剪、電工鉗、螺絲起子各1 支│示之物均沒收。    │
│    │等物，前往臺北市○○區○○路47巷10號前，│                  │
│    │打開該處由公園路燈管理處所管領之路燈座底│                  │
│    │蓋，將路燈內之電纜線拉出剪斷，以此方式竊│                  │
│    │取電纜線（長度約10米，重約8至9公斤），得│                  │
│    │手後隨即逃逸，將上開電纜線變賣花用      │                  │
├──┼────────────────────┼─────────┤
│ 4  │於100年4月22日16時15分許，駕駛其所有之車│麥志川犯攜帶兇器竊│
│    │牌號碼E5-1045 號自用小客車，攜帶其所有對│盜罪，處有期徒刑8 │
│    │人之生命、身體、安全構成威脅，客觀上足供│月，扣案如附表二所│
│    │為兇器使用之線剪、電工鉗、螺絲起子各1 支│示之物均沒收。    │
│    │等物，前往臺北市○○區○○路63巷內，打開│                  │
│    │該處由公園路燈管理處所管領之路燈座底蓋，│                  │
│    │將路燈內之電纜線拉出剪斷，以此方式竊取電│                  │
│    │纜線（長度約10米，重約8至9公斤），得手後│                  │
│    │隨即逃逸，將上開電纜線變賣花用          │                  │
├──┼────────────────────┼─────────┤
│ 5  │於100年4月22日16時25分許，駕駛其所有之車│麥志川犯攜帶兇器竊│
│    │牌號碼E5-1045 號自用小客車，攜帶其所有對│盜未遂罪，處有期徒│
│    │人之生命、身體、安全構成威脅，客觀上足供│刑4 月，扣案如附表│
│    │為兇器使用之線剪、電工鉗、螺絲起子各1 支│二所示之物均沒收。│
│    │等物，前往臺北市○○區○○路95巷內，打開│                  │
│    │該處由公園路燈管理處所管領之路燈座底蓋，│                  │
│    │欲竊取底座內之電纜線，惟因電纜線無法拉出│                  │
│    │而不遂                                  │                  │
├──┼────────────────────┼─────────┤
│ 6  │於100年4月下旬某日，駕駛其所有之車牌號碼│麥志川犯攜帶兇器竊│
│    │E5-1045 號自用小客車，攜帶其所有對人之生│盜罪，處有期徒刑4 │
│    │命、身體、安全構成威脅，客觀上足供為兇器│月，扣案如附表二所│
│    │使用之線剪、電工鉗、螺絲起子各1 支等物，│示之物均沒收。    │
│    │前往臺北市○○區○○路5段1-6號旁，打開該│                  │
│    │處由公園路燈管理處所管領之路燈座底蓋，將│                  │
│    │路燈內之電纜線拉出剪斷，以此方式竊取電纜│                  │
│    │線（長度約10米，重約8至9公斤），得手後隨│                  │
│    │即逃逸，將上開電纜線變賣花用            │                  │
├──┼────────────────────┼─────────┤
│ 7  │於100年4月下旬某日，駕駛其所有之車牌號碼│麥志川犯攜帶兇器竊│
│    │E5-1045 號自用小客車，攜帶其所有對人之生│盜未遂罪，處有期徒│
│    │命、身體、安全構成威脅，客觀上足供為兇器│刑3 月，扣案如附表│
│    │使用之線剪、電工鉗、螺絲起子各1 支等物，│二所示之物均沒收。│
│    │前往臺北市○○區○○路4段159巷內坡內坑公│                  │
│    │園斜坡下方，打開斜坡下方右側由公園路燈管│                  │
│    │理處所管領之路燈座底蓋，欲竊取底座內之電│                  │
│    │纜線之際，適有他人經過該處後方，麥志川為│                  │
│    │恐遭發現，旋即駕車逃逸而不遂            │                  │
└──┴────────────────────┴─────────┘
 附表二：
┌──┬───────┬──────┐
│編號│品名          │ 數量       │
├──┼───────┼──────┤
│ 1  │線剪          │1支         │
├──┼───────┼──────┤
│ 2  │電工鉗        │1支         │
├──┼───────┼──────┤
│ 3  │螺絲起子      │1支         │
├──┼───────┼──────┤
│ 4  │手套          │1雙         │
├──┼───────┼──────┤
│ 5  │膠帶          │3捲         │
├──┼───────┼──────┤
│ 6  │麻袋          │5個         │
└──┴───────┴──────┘